【裁判字號】    92,上易,194
【裁判日期】    920227
【裁判案由】    竊盜
【裁判全文】
臺灣高等法院高雄分院刑事判決          九十二年度上易字第一九四號
    上訴人
    即被告  丙○○
右上訴人因竊盜案件，不服臺灣屏東甲方法院九十一年度易字第八七九號中華民國九
十一年十二月二十四日第一審判決（起訴案號：臺灣屏東甲方法院檢察署九十一年度
偵字第二五二八號），提起上訴，本院判決如左：
      主      文
原判決撤銷。
丙○○竊盜，累犯，處有期徒刑拾月。
      事      實
一、丙○○有多次竊盜及違反麻醉藥品管理條例前科，又於民國八十八年間，曾犯竊
    盜罪，經原法院判處有期徒刑一年二月確定，於八十九年十一月十六日執行完畢
    ，猶不知悔改。竟於九十年十月二十日下午四時許，在屏東縣屏東市中山公園運
    動場看台處，見乙○○將藍色布質錢包一只置於看台座位上，竟意圖為自己不法
    所有，將該錢包連同其內現金新臺幣（下同）七十五元、中正圖書館借書證一張
    竊取得手後離去。嗣經警於九十一年二月二十三日晚間十一時許，在屏東市○○
    路年青遊藝場前查獲，扣得上開錢包一個及借書證一張。
二、案經屏東縣警察局屏東分局移送臺灣屏東甲方法院檢察署檢察官偵查起訴。
      理      由
一、訊據被告丙○○矢口否認有前揭竊盜犯行，辯稱：當時到中山公園體育場之看台
    找人，該錢包是朋友劉國坤拿給伊，非伊行竊得之物云云。惟查：該錢包內放置
    現金七十五元及借書證一張，係被害人乙○○於九十年十月二十日下午四時許，
    因參加當日在該運動場舉辦之比賽而暫時置於看台座位上，並以外套蓋住，嗣後
    發現遭人偷竊一節，業據被害人乙○○於警訊中指述綦詳，證人劉國坤於偵查中
    亦證稱：運動會那天，我們看到丙○○從運動看台將藍色皮包拾起來等語，並有
    被害人領回該錢包及借書證一張之贓物領具一份在卷足稽。按該錢包及借書證係
    警方在被告處查獲，苟為劉坤國所行竊後交給被告，衡情應於離開行竊現場後，
    即應向被告取回該行竊之物，惟迄警方查獲，仍在被告處，是以被告所辯；該錢
    包等物，係劉坤國行竊後交給伊云云，應屬卸責飾詞，不足採信，其犯行堪以認
    定。
二、核被告丙○○所為，係犯刑法第三百二十條第一項之普通竊盜罪。又被告丙○○
    多次竊盜及違反麻醉藥品管理條例前科，又於民國八十八年間，曾犯竊盜罪，經
    原法院判處有期徒刑一年二月確定，於八十九年十一月十六日執行完畢，有臺灣
    高等法院被告全國前案紀錄表一份在卷可按，其於五年內再犯有期徒刑以上刑之
    本罪，為累犯，依法加重其刑。
三、原審予以論罪科刑，固非無見，惟查：被告雖有多次前科，惟本次所竊得之物品
    價值不多，原判決量處被告有期徒刑一年四月，顯然過重，尚有未洽；被告上訴
    意旨否認犯罪，指摘原判決不當，雖無理由，但原判決既有可議，自應由本院予
    以撤銷改判，審酌被告行竊所得雖然不多，惟其素行不良等一切情狀，量處如主
    文所示之刑。
據上論斷，應依刑事訴訟法第三百六十九條第一項前段、第三百六十四條、第二百九
十九條第一項前段、刑法第三百二十條第一項、第四十七條，罰金罰鍰提高標準條例
第一條前段，判決如主文。
本案經檢察官劉文水到庭執行職務。
中    華    民    國        九十二      年      二      月     二十七   日
                              臺灣高等法院高雄分院刑事第六庭
                                  審判長法官  王憲義
                                        法官  范惠瑩
                                        法官  張意聰
右正本證明與原本無異。
不得上訴。
                                      書記官  許信宗
中    華    民    國        九十二      年      三      月      五      日
附錄：本判決論罪科刑法條：
刑法第三百二十條第一項
意圖為自己或第三人不法之所有，而竊取他人之動產者，為竊盜罪，處五年以下有期
徒刑、拘役或五百元以下罰金。
                                                                      Ｈ


司法院資訊處製作；財團法人民間司法改革基金會備份。
